# 非同一控制下企业合并求助陈版

提问人：smile900820 时间：2019-04-09 13:38:35
A 公司 0 元收购B公司，B 公司资产未经评估，考虑相应资产负债都为不易发生公允价值变动的项目，故默认公允价值与 B 公司账面记录一致，收购日 B 公司净资产为负数。
现请教陈版主，在合并报表中是否形成商誉？主要是考虑看到之前陈版回复的问题，所有有点疑问了。
133834qw12gegc3gfddp3b.jpg (159.51 KB, 下载次数: 1)
2019-4-9 13:38 上传

回答人：chenyiwei
你看到的这个回复应该是针对同一控制下企业合并的，并不适用于本问题。
如果” 认公允价值与 B 公司账面记录一致” 的判断是合理的（注：请对照《企业会计准则解释第 5 号》第一条规定，谨慎识别和计量被收购方符合可辨认性标准的无形资产），则收购对价（ 0 ）大于可辨认净资产（负数）的差额在合并报表层面会形成商誉。但这类商誉的减值风险很大，除非未来该子公司的盈利前景明确，或者可以通过协同效应显著增强现有资产组的盈利能力。